臺灣苗栗地方法院刑事判決　　　　　　100年度交易字第264號
公　訴　人　臺灣苗栗地方法院檢察署檢察官
被　　　告　吳瓊
上列被告因公共危險案件，經檢察官提起公訴（100 年度偵字第
390 號），本院受理後被告為有罪之陳述，經改行簡式審判程序
，判決如下：
    主  文
吳瓊犯不能安全駕駛動力交通工具罪，處罰金新臺幣玖萬元，
如易服勞役，以新臺幣壹仟元折算壹日。緩刑貳年。
    犯罪事實
一、本件犯罪事實、證據名稱與檢察官聲請簡易判決處刑書相同
    ，均引用如附件（就被告吳瓊及張國彥等涉過失傷害罪部
    分，業均經告訴人等撤回告訴，本院就該過失傷害部分，另
    為不受理判決）。另就證據名稱部分，則增列被告於審判中
    之自白及道路交通事故當事人酒精測定紀錄表。
二、附記事項：
    查被告吳瓊未曾因故意犯罪受有期徒刑以上刑之宣告，此
    有臺灣苗栗地方法院檢察署刑案資料查註紀錄表及臺灣高等
    法院被告前案紀錄表各1 份附卷可佐，其經此教訓，自當知
    所警惕而無虞再犯，本院綜核各情認上開罰金之宣告，已足
    策其自新，所宣告之刑，以暫不執行為適當，併依法諭知緩
    刑2 年，用啟自新。
三、應適用法條：
（一）刑事訴訟法第273 條之1 第1 項、第299 條第1 項前段、
      第310 條之2 、第454 條第1 、2 項。
（二）刑法第185 條之3 、第42條第3 項、第74條第1 項第1款
      。
（三）刑法施行法第1條之1。
四、如不服本判決，應於判決送達之日起10日內，向本院提起上
    訴。
本案經檢察官黃俊鳴到庭執行職務。
中    華    民    國   100    年    11    月    24    日
                  刑事第一庭  法  官  林靜雯
以上正本證明與原本無異。
如不服本判決應於收受判決後10日內向本院提出上訴書狀，並應
敘述具體理由。其未敘述上訴理由者，應於上訴期間屆滿後20日
內向本院補提理由書（均須附繕本）「切勿逕送上級法院」。告
訴人或被害人如對本判決不服者，應具備理由請求檢察官上訴，
其上訴期間之計算係以檢察官收受判決正本之日期為準。
                              書記官  劉千瑄
中    華    民    國   100    年    11    月    24    日
附錄本案論罪科刑法條：
中華民國刑法第185條之3：
服用毒品、麻醉藥品、酒類或其他相類之物，不能安全駕駛動力
交通工具而駕駛者，處1年以下有期徒刑、拘役或科或併科15萬
元以下罰金。
附件：
臺灣苗栗地方法院檢察署檢察官聲請簡易判決處刑書
                                      100年度偵字第390號
    被      告  吳瓊舉  男  41歲（民國○○年○○月○○日生）
                        住苗栗縣苗栗市高苗里26鄰松園335
                        號
                        國民身分證統一編號：Ｚ000000000號
                張國彥  男  20歲（民國○○年○○月○日生）
                        住苗栗縣頭屋鄉○○村○鄰○○街86
                        巷2號
                        居苗栗縣造橋鄉○○村○○路38號
                        國民身分證統一編號：Ｚ000000000號
上列被告等因過失傷害等案件，業經偵查終結，認為宜以簡易判
決處刑，茲將犯罪事實及證據並所犯法條分敘如下：
        犯罪事實
一、吳瓊舉於民國99年10月8日晚上9時許，在苗栗縣苗栗市○○
    路小吃店飲用酒類後，已達不能安全駕駛動力交通工具之狀
    態，仍酒後騎乘車牌號碼ML6-872號重型機車，欲自苗栗縣苗
    栗市○○路1176號前路旁駛入車道時，理應注意前後左右有
    無車輛，並讓行進中之車輛優先通行。而依當時情形，又無
    不能注意之情事，竟疏於注意，貿然沿中正路南向外側路邊
    往東方向起步，未留意車輛情況，適同一時、地，張國彥食
    用含酒類之薑母鴨後騎乘車牌號碼BKL-408號重機車沿中正
    路北往南方向行駛至該處，因疏於注意車前狀況，見吳瓊舉
    之機車駛出時，避煞已不及，遂二車發生撞擊，致吳瓊舉受
    有外傷性顱內出血併鼻骨骨折等傷害；張國彥則受有頭部損
    傷、頷角閉鎖性骨折等傷害。而吳瓊舉經送醫後抽血檢測之
    血液中酒精濃度為233MG/DL，換算其呼氣中酒精濃度為
    1.16MG/L；張國彥經送醫後抽血檢測之血液中酒精濃度為
    76MG/DL，換算其呼氣中酒精濃度為0.38MG/L（張國彥公共
    危險部分，另為不起訴處分）。
二、案經吳瓊舉、張國彥均訴由苗栗縣警察局苗栗分局報告偵辦
    。
        證據並所犯法條
一、上開時、地發生車禍肇事致被告吳瓊舉及張國彥均受傷等事
    實，業已經被告二人陳述屬實，核與被告互相指訴之情節相
    符，並有道路交通事故調查報告表(一)(二)、現場圖、現場照片
    16張及診斷證明書等附卷可稽。雖被告吳瓊舉否認酒後有不
    能安全駕車之情形，惟查，被告吳瓊舉受傷送醫後，經抽血
    檢測其血液中酒精濃度為233G%，經換算其呼氣中酒精濃度
    為1.16MG/L，顯已逾法務部參考各國科學數據，而據以判定
    之0.55MG/L酒精濃度限度，且已超過該限度0.61MG/L之譜，
    顯已達不能安全駕駛動力交通工具之程度甚明。又按車輛行
    駛前，應注意前後左右有無車輛，並應讓行進中之車輛優先
    通行；駕駛人應注意車前狀況，隨時採取必要之安全措施；
    飲用酒類或其他類似物後其吐氣所含酒精濃度超過每公升
    0.25毫克，不得駕車等，道路交通安全規則第89條第1項第6
    款、第94條第3項、第114條第2款各定有明文。被告二人駕
    車自應注意上述道路交通安全規則之規定，且依當時路狀，
    又無不能注意之情形，竟疏不注意為之，以致肇事，致人受
    傷，被告二人應均有過失。且被告二人之過失駕駛行為，核
    與其互相受傷間，具有相當因果關係，本件事證明確，被告
    二人過失傷害，及被告吳瓊舉酒後駕車涉犯公共危險等犯行
    ，均堪認定。
二、核被告吳瓊舉、張國彥所為，均係犯刑法第284條第1項前段
    之過失傷害罪嫌，被告吳瓊舉另犯刑法第185條之3公共危險
    之罪嫌。被告吳瓊舉所犯二罪間，犯意各別、行為互殊，請
    分論併罰。查被告吳瓊舉、張國彥均酒後駕車致人受傷，請
    依道路交通管理處罰條例第86條加重其刑。
三、依刑事訴訟法第451條第1項聲請逕以簡易判決處刑。
    此  致
臺灣苗栗地方法院
中    華    民    國   100    年    5     月    10    日
                              檢  察  官  陳  怡  龍
本件證明與原本無異
中    華    民    國   100    年    5     月    23    日
                              書  記  官  彭  國  恭
中華民國刑法第185條之3
服用毒品、麻醉藥品、酒類或其他相類之物，不能安全駕駛動力
交通工具而駕駛者，處1年以下有期徒刑、拘役或科或併科15萬
元以下罰金。
中華民國刑法第284條
（過失傷害罪）
因過失傷害人者，處 6 月以下有期徒刑、拘役或 5 百元以下罰
金，致重傷者，處 1 年以下有期徒刑、拘役或 5 百元以下罰金
。
從事業務之人，因業務上之過失傷害人者，處 1 年以下有期徒
刑、拘役或 1 千元以下罰金，致重傷者，處 3 年以下有期徒刑
、拘役或 2 千元以下罰金。